臺灣澎湖地方法院刑事裁定　　　　　　　　　　　　　　九十三年度交聲字第五號
　　原處分機關　交通部公路總局澎湖監理站
　　異　議　人　甲○○
　　即受處分人
右列受處分人因違反道路交通管理處罰條例案件，對於交通部公路局澎湖監理站中華
民國九十三年八月四日所為之處分（原處分案號：澎監違字第裁八四─Ｖ00000
000號）聲明異議，本院裁定如左：
    主      文
原處分撤銷。
甲○○不罰。
    理      由
一、按法院受理交通事件，準用刑事訴訟法之規定，道路交通管理處罰條例第八十九
    條前段定有明文。是以最高法院七十六年台上字第四九八六號判例：「認定犯罪
    事實所憑之證據，雖不以直接證據為限，間接證據亦包括在內，然而無論直接證
    據或間接證據，其為訴訟上之證明，須於通常一般之人均不致有所懷疑，而得確
    信其為真實之程度者，始得據為有罪之認定，倘其證明尚未達到此一程度，而有
    合理之懷疑存在而無從使事實審法院得有罪之確信時，即應由法院為諭知被告無
    罪之判決。」所揭示之意旨，於法院審理行為人違反道路交通管理處罰條例案件
    時，亦有其適用。易言之，法院踐行完畢調查證據之程序後，為事實之認定時，
    如就原處分機關所認定之行為人違規之事實仍有合理之訴訟上懷疑，而無法百分
    之百確信行為人確有該當於各該處罰條文之構成要件事實時，即應作對受處分人
    有利之認定。
二、本件原處分意旨略以：受處分人即異議人甲○○於九十三年六月三日上午十時五
    十五分許，騎乘其所有之車牌Ｌ七六─三一六號重型機車，後座搭載他人，行經
    屏東縣潮州鎮○○路、文化路口時，兩人未依規定戴安全帽，又闖紅燈，經警制
    止，竟不聽制止加速逃逸，違反道路交通管理處罰條例第三十一條第六款及第五
    十三條第一項規定，為警掣單逕行舉發。原處分機關並依上開規定，裁處新臺幣
    二千三百元罰鍰。
三、受處分人甲○○堅決否認有上開行為，辯稱：伊每天利用該輛機車在高雄正常上
    下班，從未去過屏東，也未將機車借人，不可能有上開違規行為等語。經查：本
    院參酌受處分人對於事發當天之行蹤，能夠明確陳述，又有雅寶有限公司出具之
    受處分人當日正常出席之簽到簽退資料可稽，認其所述，應屬可信。而證人即舉
    發員警鍾政達於法院訊問時證稱：該輛機車騎得很快，是一位男騎士搭載另一男
    子，均未戴安全帽，短髮、中等身材等語。本院審酌本件並未拍照，亦未攔停，
    違規機車車速又快，是以證人是否能正確記下機車車牌號碼，已堪存疑。又縱然
    證人所記車牌號碼無誤，惟本件受處分人係蓄長髮之女子，業據本院當庭查看無
    誤，並有卷附照片可稽，是以，騎乘機車之人應非受處分人甚明。況現今社會偽
    造車牌橫行，自難僅憑機車車號牌碼，即認定本件受處分人有前揭二項違規行為
    。從而，本院認本件聲明異議為有理由，應由本院將原處分撤銷，並為受處分人
    不罰之諭知，以資適法。
四、據上論斷，應依道路交通案件處理辦法第二十條前段，裁定如主文。
中      華      民      國    九十三    年     十      月     十四      日
                           臺 灣 澎 湖 地 方 法 院 交 通 法 庭
                                    法    官  李     宛     玲
右正本證明與原本無異。
如不服本裁定，應於裁定送達後五日內，向本院提出抗告狀（須附繕本）。
中      華      民      國    九十三    年     十      月     十四      日
                                    書 記 官  莊     茹     茵
